# 疫情期间生产中断期间的费用

提问人：sdeech87 时间：2020-02-23 08:05:28
请教一下，因为很多公司 2 月都没有可以正常开工，由于疫情被迫停工中断期间发生的人工费用、固定资产折旧等。是否可以作为营业外支出列示？还是全部计入管理费用比较合适？

回答人：chenyiwei
在业务因疫情停顿的情况下，该期间内仍需发生的人工、折旧等基本上是最基本的固定成本，不论是否处于停工状态均要发生，因此建议参照固定资产闲置期间折旧费的处理方式，计入管理费用。后续政府如有补贴的，按政府补助准则规定处理，计入其他收益等适当的科目。